# 请教陈版：关于新厂房装修期间的房租

提问人：666 依然稻香 666 时间：2021-05-20 17:27:13
请教一个问题：工厂今年 8 月份到期，现在在边又租了一个厂房，准备装修，所以5-8月份两边都要承担房租、水电、物业费之类的，加上上半年的又是淡季，全部计入到制造费用分摊到产品成本里，产品成本就会很高，加上采购很多物料都涨价了，对外销售的价格不涨，硬件的毛利率出现负数，能否把新工厂装修期间的房租放到管理费用了或者放到长摊？谢谢

回答人：chenyiwei
新工厂装修期间的新厂房房租（或使用权资产折旧）可以计入管理费用，或者也可以计入“长期待摊费用——租入厂房装修”的成本。